# 由于供应商提供的材料质量问题造成的维修费和赔偿是否可以进行互相抵消后列示

提问人：JermeyZhang 时间：2022-11-23 20:11:00
@chenyiwei 同问，烦请陈版指导

回答人：chenyiwei
这种情况不可以抵销列报，因为应收款的债务人和应付款的债权人不同，且几乎不可能有抵销协议。